【裁判字號】    90,上易,948
【裁判日期】    900731
【裁判案由】    傷害
【裁判全文】
臺灣高等法院臺南分院刑事判決          九十年度上易字第九四八號  Ａ
      上  訴  人
      即  被  告  乙  ○  ○
右上訴人因傷害案件，不服中華民國九十年五月十日台灣台南地方法院九十年度易字
第七三六號第一審判決（起訴案號：台灣台南地方法院檢察署九十年度偵字第三一八
九號），提起上訴，本院判決如左：
      主      文
上訴駁回。
      事      實
一、乙○○與甲○○係夫妻關係，為家庭暴力防治法第三條第一款所稱家庭成員。雙
    方因相處不睦，乙○○竟基於傷害概括犯意，連續於民國（下同）八十九年十一
    月五日晚上十時許，在台南縣左鎮鄉左鎮村左鎮一○一號住處毆打甲○○胸部、
    頸部，使甲○○胸部、頸部等處瘀腫。又於九十年一月廿一日上午十一時許，在
    台南市○○路○段九六四號張淑紅住處浴室，毆打甲○○，致甲○○頭部背後、
    雙眼、腹部、左手部等處瘀腫及血腫。
二、案經甲○○訴請臺灣臺南地方法院檢察署檢察官偵查起訴。
      理      由
一、訊據上訴人即被告乙○○供承於九十年一月廿一日，在告訴人胞妹張淑紅住處毆
    打告訴人之事實（詳本院卷十五頁）。然否認有於台南縣左鎮鄉住處傷害告訴人
    犯行，並辯稱：當時告訴人胞妹張淑紅未在其左鎮鄉住處，故告訴人指訴不實云
    云。經查：
  (一)被告自白於九十年一月廿一日上午十一時許，在告訴人胞妹張淑紅台南市○○路
    住處毆打告訴人，核與告訴人及證人張淑紅於偵審中指述情節相符（詳二一六號
    偵查卷第四頁倒數第二行起至第五頁背面），並有台灣省立臺南醫院九十年一月
    廿二日出具診字第一一三號驗傷證明書一紙、台南市警察局第三分局處理家庭暴
    力案件調查紀錄表二紙附卷可稽（詳二一六號偵查卷第七、廿、廿一頁）。被告
    自白九十年一月廿一日傷害告訴人，此部分傷害犯行，與事實相符，堪以認定。
  (二)至被告於八十九年十一月五日晚上傷害告訴人部分，已據告訴人甲○○於偵查中
    指訴歷歷（詳二一六號偵查卷第四頁），並提出行政院生署台南醫院八十九年十
    一月九日出具診字第二二六○八號驗傷證明單一紙，在卷可憑（詳二一六號偵查
    卷第六頁）。且被告於偵查中亦供承八十九年十一月五日晚上，其確與告訴人均
    在左鎮家中（詳二一六號偵查卷十三頁）。又依被告具狀自承，告訴人於八十九
    年八月五日自大陸入境台灣，未即回左鎮住處居住，迄八十九年十月底始返左鎮
    家居住，有被告九十年二月廿三日提出狀紙乙份在卷可稽（詳二一六號偵查卷十
    六頁）。由此可知，被告對告訴人久未返家居住，頗為不滿。於此情境，被告出
    手毆打告訴人，乃可理解。告訴人復無自殘理由，則告訴人八十九年十一月五日
    傷害應係被告所為，應無疑義。綜上所述，事證明確，被告二次傷害犯行，均堪
    以認定，應依法論科。
二、核被告所為，係犯刑法第二百七十七條第一項傷害罪。被告先後二次傷害行為，
    時間緊接，手法相同，所犯構成要件相同罪名，顯係基於概括犯意反覆為之，應
    依刑法第五十六條之連續犯規定，論以一罪，並加重其刑。
三、原審以被告罪證明確，因予適用刑法第五十六條、第二百七十七條第一項、第四
    十一條第一項前段，罰金罰鍰提高標準條例第一條前段、第二條規定，並審酌被
    告與告訴人為夫妻關係，告訴人係大陸人士，與被告維繫兩岸姻緣，誠屬不易，
    被告竟不知珍惜，僅因細故即萌生犯罪動機，出拳毆擊告訴人頭、胸等身體重要
    部位，甚至致告訴人暈眩不省人事，其連續婚姻暴力行為，對告訴人所生危害非
    輕，及被告犯後否認部分犯行，犯後態度欠佳等一切情狀，量處有期徒刑六月，
    並諭知如易科罰金，以三百元折算一日之標準。本院經核原判決認事用法，均無
    違誤，量刑亦稱妥適。上訴人上訴意旨，指摘原判決量刑過重無理由，應予駁回
    。
據上論斷，應依刑事訴訟法第三百六十八條，判決如主文。
本案經檢察官羅清溪到庭執行職務。
中    華    民    國      九十      年      七      月      三十一      日
                                  臺灣高等法院臺南分院刑事第五庭
                                      審判長法官  茆    臺    雲
                                            法官  蔡    長    林
                                            法官  董    武    全
右正本證明與原本無異。
不得上訴。
                                      法院書記官  黃    全    忠
中    華    民    國      九十      年      八      月        三        日
附錄本件論罪科刑法條全文
刑法第二百七十七條第一項：
傷害人之身體或健康者，處三年以下有期徒刑、拘役或一千元以下罰金。


司法院資訊處製作；財團法人民間司法改革基金會備份。
